臺灣基隆地方法院刑事判決　　　　　　　 94年度訴字第929號
公　訴　人　臺灣基隆地方法院檢察署檢察官
被　　　告　宇○○
選任辯護人　許世正律師
上列被告因常業詐欺案件，經檢察官提起公訴（94年度偵字第27
96號），被告為有罪之陳述，本院合議庭裁定由受命法官獨任以
簡式審判程序進行審理，並判決如下：
    主  文
宇○○共同以犯意圖為自己不法之所有，以詐術使人將本人之物
交付之罪為常業，處有期徒刑貳年陸月。
扣案之行動電話門號0000000000（序號000000000000000）、門
號0000000000（序號000000000000000）、門號0000000000（序
號000000000000000）支，筆記簿壹本均沒收。
    事實及理由
一、犯罪事實：
    宇○○（綽號手錶）與李伯雄、李念龍、楊中恕（李伯雄、
　　李念龍及楊中恕涉案部分，由本院另案審理中）、年籍姓名
    不詳綽號「小李」、「阿傑」及「胖子」之男子，共同基於
    常業詐欺之犯意聯絡，由宇○○先在報紙上刊登誠徵「聊天
    網接聽小姐」之廣告，並由「胖子」購得附表一所示人頭帳
    戶，以包裹寄送至國道高速公路交流道之客運休息站或快遞
    ，由李伯雄、李念龍及楊中恕等人前往領取，每日由「胖子
    」撥打電話給李伯雄，李伯雄自行或再通知李念龍及楊中恕
    等人前往試用人頭帳戶，於確認該帳戶仍可以使用後，由李
    伯雄通知宇○○，宇○○知悉係可使用之人頭帳戶後，隨即
    在桃園縣楊梅鎮○○路175巷14弄23號之住處，向撥打電話
    應徵之如附表二所示之被害人，謊稱須先申請轉接器才可以
    工作，要求被害人提供新臺幣（下同）300元不等之行動電
    話儲值卡密碼，宇○○取得密碼後將該金額儲值到自己所使
    用之行動電話內，而詐得300元不等之通話費，再以須先確
    認應徵者之帳戶，或要匯入薪資為由，要求被害人操作提款
    機，以輸入公司帳號為由，要求被害人輸入前開人頭帳戶之
    銀行代號，以輸入公司編號為由，要求被害人輸入前開人頭
    帳戶之帳號，再以輸入工作代號為由，要求被害人輸入轉帳
    金額，致被害人陷於錯誤而轉帳，而詐騙如附表二所示之被
    害人，於附表二所示之被害人受騙，並將款項匯入附表一所
    示之人頭帳戶後，宇○○即通知李伯雄前往領款，李伯雄即
    自行或轉告李念龍及楊中恕等人前往領款，待款項領得之後
    ，扣除渠等之薪水，將款項匯入指定之人頭帳戶，「小李」
    、「阿傑」等人再前往領取該詐騙款，宇○○則透過李伯雄
    或「阿傑」再分得部分之詐騙款。嗣於94年7月7日，基隆市
    警察局警員持臺灣基隆地方法院所核發之搜索票，在桃園縣
    楊梅鎮○○路175巷14弄23號，查獲宇○○，並扣得行動電
    話5支、筆記簿1本、金融存簿3本、金融卡4張、郵局匯款單
    1張、1000台幣1張、港幣1張、幣1張、中國人民幣6張，始
    知悉上情。
二、程序事項：
    被告宇○○所犯者非為死刑、無期徒刑、最輕本刑為3年以
    上有期徒刑之罪或高等法院管轄第一審案件，其於準備程序
    進行中，先就被訴事實為有罪之陳述，經告知其簡式審判程
    序之旨，並聽取公訴人、被告之意見後，本院業已依刑事訴
    訟法第273條之1第1項之規定，裁定由受命法官獨任以簡式
    審判程序進行本案之審理。
三、證據部分：
（一）被告於警詢、偵查中及本院審理中之自白（見94年度偵字
      第2796號卷（一）第9─18頁、第2796號卷（二）第2─4
      頁、本院94年度聲羈字第78號卷第3─5頁、本院卷94年11
      月4日訊問筆錄、94年12月15日審判筆錄參照）。
（二）人證：
  １、證人李伯雄於94年7月13日檢察官偵訊時證述：「我在今
      年2、3月有拿錢給宇○○2次，那是提領出來的詐騙款，
      宇○○分配的比例我不知道。除了拿錢外，我還有報人頭
      帳戶給宇○○，時間是在93年年底」等語（見94偵2796號
      卷 (二)第9頁）
  ２、證人李念龍於94年7月13日檢察官偵訊時證述：「宇○○
      有叫我去領詐騙款，但我不知道他用何方式騙人」等語（
      見94偵2796號卷 (二)第11頁）
（三）書證：
      基隆市警察局刑警隊94年7月7日搜索扣押筆錄1份（見94
      偵2796號卷 (一)第30─34頁）、宇○○0000000000號行
      動電話94年3月1日至94年6月23日監聽譯文1份（見同上卷
      第351─366頁）、宇○○0000000000號行動電話93年11月
      5日至94年5月6日監聽譯文1份（見同上卷第367─382頁）
      、宇○○0000000000號行動電話93年12月4日至94年4月28
      日監聽譯文1份（見同上卷第383─385頁）、宇○○00000
      00000號行動電話94年2月16日至94年4月27日監聽譯文1份
      （見同上卷第386頁）、宇○○0000000000號行動電話93
      年11月5日至94年1月17日監聽譯文1份（見同上卷第387─
      393頁）、宇○○0000000000號行動電話94年5月21日94年
      5月27日監聽譯文1份（見同上卷第394、395頁）、宇○○
      0000000000號行動電話94年6月22日至94年6月28日監聽譯
      文1份（見同上卷第438、439頁）、宇○○0000000000號
      行動電話94年6月19日至94年6月28日監聽譯文1份（見同
      上卷第440─442頁）、報紙分類廣告共16紙（見同上卷第
      443─458頁）。
（四）物證：
      扣案之行動電話門號0000000000（序號000000000000000
      ）、門號0000000000（序號000000000000000）、門號000
      0000000（序號000000000000000）3支，筆記簿1本，被告
      自承：上述3支行動電話是在廣告上刊登之詐騙電話，筆
      記簿則是記載被害人電話，以便詐騙。
（五）其餘證據均詳如附表一、二備註欄及證據欄所示。
四、論罪科刑：
    核被告宇○○所為，係犯刑法第340條之常業詐欺罪嫌。被
　　告與李伯雄、李念龍、楊中恕、年籍姓名不詳綽號「胖子」
    、「小李」及「阿傑」等男子之間，有犯意之聯絡與行為之
    分擔，為共同正犯。本院審酌被告時值年輕，不思以正當管
    道獲取金錢，以詐騙行為獲取犯罪所得之行為雖無足取，且
    嚴重影響社會秩序，然其犯後坦承罪行、態度良好等一切情
    狀，量處如主文所示之刑，以示懲戒。扣案之行動電話門號
    0000000000（序號000000000000000）、門號0000000000（
    序號000000000000000）、門號000000000 0（序號00000000
    0000000）3支，筆記簿1本，為被告所有供本件犯罪所用之
    物，依應刑法第38條第1項第2款宣告沒收，另1支行動電話
    門號0000000000（序號0000000000000 00）、1支行動電話
    序號00000000000000（無ＳＩＭ卡）、郵局存簿1本（戶名
    宇○○）、聯邦銀行存簿1本（戶名宇○○）、台灣企業銀
    行（戶名劉芳玫）、郵局金融卡2張、聯邦銀行金融卡1張、
    台灣企業銀行金融卡1張、郵局匯款單1張、1000元新台幣1
    張、港幣1張、澳幣1張、中國人民幣6張，與本件犯罪無關
    ，爰不予宣告沒收。
據上論斷，應依刑事訴訟法第273條之1第1項、第299條第1項，
刑法第28條第1項、第340條、第38條第1項第2款，判決如主文。
本案經檢察官戊○○到庭執行職務。
中　　華　　民　　國　　94　　年　　12　　月　　29　　日
                  刑事第三庭法    官  齊  潔
以上正本證明與原本無異。
對於本件判決如有不服，應於收受送達後10日內，向本院提出上
訴書狀，上訴於臺灣高等法院，並按他造當事人之人數附具繕本
。
中　　華　　民　　國　　94　　年　　12　　月　　29　　日
                            書 記 官  潘端典
附表一：人頭帳戶
┌─┬───┬──────┬───────┬──────┬───────┐
│編│戶名  │開戶銀行    │帳號          │開戶日      │備註          │
│號│      │            │              │            │              │
├─┼───┼──────┼───────┼──────┼───────┤
│1 │王語如│新店碧潭郵局│00000000000000│80年2月11日 │開戶基本資料附│
│  │      │            │              │            │於94偵2796號卷│
│  │      │            │              │            │(一)第295頁。 │
├─┼───┼──────┼───────┼──────┼───────┤
│2 │吳志豪│新竹國際商業│0000000000000 │87年3月23日 │開戶基本資料附│
│  │      │銀行公西分行│              │            │於94偵2796號卷│
│  │      │            │              │            │(一)第222至223│
│  │      │            │              │            │頁。          │
├─┼───┼──────┼───────┼──────┼───────┤
│3 │姜棋浩│台灣中小企業│00000000000   │89年4月5日  │開戶基本資料附│
│  │      │銀行內壢分行│              │            │於94偵2796號卷│
│  │      │            │              │            │(四)第6至10頁 │
│  │      │            │              │            │。            │
├─┼───┼──────┼───────┼──────┼───────┤
│4 │廖瑋傑│高雄五塊厝郵│00000000000000│91年7月31日 │開戶基本資料附│
│  │      │局          │              │            │於94偵2796號卷│
│  │      │            │              │            │(一)第140至144│
│  │      │            │              │            │頁。          │
├─┼───┼──────┼───────┼──────┼───────┤
│5 │陳明煌│彰化商業銀行│00000000000000│91年9月23日 │開戶基本資料附│
│  │      │南屯分行    │              │            │於94偵2796號卷│
│  │      │            │              │            │(一)第213至214│
│  │      │            │              │            │頁。          │
├─┼───┼──────┼───────┼──────┼───────┤
│6 │吳志豪│台北富邦商業│000000000000  │92年8月25日 │開戶基本資料附│
│  │      │銀行海山分行│              │            │於94偵2796號卷│
│  │      │            │              │            │(一）第296至30│
│  │      │            │              │            │1頁。         │
├─┼───┼──────┼───────┼──────┼───────┤
│7 │郭家琨│日盛國際商業│00000000000000│93年12月24日│開戶基本資料附│
│  │      │銀行        │              │        　　│於94偵2796號卷│
│  │      │            │              │            │(一)第152至157│
└─┴───┴──────┴───────┴──────┴───────┘
┌─┬───┬──────┬───────┬──────┬───────┐
│  │      │            │              │            │頁。          │
├─┼───┼──────┼───────┼──────┼───────┤
│8 │鄧鎮華│台灣中小企業│00000000000   │94年1月28日 │開戶基本資料附│
│  │      │銀行中壢分行│              │            │於94偵2796號卷│
│  │      │            │              │            │(一)第201頁。 │
│  │      │            │              │            │              │
│  │      │            │              │            │              │
│  │      │            │              │            │              │
│  │      │            │              │            │              │
│  │      │            │              │            │              │
│  │      │            │              │            │              │
│  │      │            │              │            │              │
│  │      │            │              │            │              │
│  │      │            │              │            │              │
├─┼───┼──────┼───────┼──────┼───────┤
│9 │吳恒玫│合作金庫銀行│0000000000000 │94年2月23日 │開戶基本資料附│
│  │      │龜山分行    │              │            │於94偵2796號卷│
│  │      │            │              │            │(四)第30至31頁│
│  │      │            │              │            │。            │
├─┼───┼──────┼───────┼──────┼───────┤
│10│廖世芳│華南商業銀行│000000000000  │94年3月3日  │開戶證件（附於│
│  │      │內壢分行    │              │            │94偵2796號卷 (│
│  │      │            │              │            │一)第158 至159│
│  │      │            │              │            │頁）          │
│  │      │            │              │            │              │
├─┼───┼──────┼───────┼──────┼───────┤
│11│黃俊富│合作金庫銀行│0000000000000 │94年3月7日  │開戶基本資料附│
│  │      │迴龍分行    │              │            │於94偵2796號卷│
│  │      │            │              │            │(一)第163至169│
│  │      │            │              │            │頁。          │
├─┼───┼──────┼───────┼──────┼───────┤
│12│江至平│華南銀行嘉義│000000000000  │94年3月30日 │開戶基本資料附│
│  │      │分行        │              │            │於94偵2796號卷│
│  │      │            │              │            │(一)第185至187│
│  │      │            │              │            │頁。          │
└─┴───┴──────┴───────┴──────┴───────┘
┌─┬───┬──────┬───────┬──────┬───────┐
│13│李秋月│聯邦商業銀行│000000000000  │94年5月4日  │開戶基本資料附│
│  │      │            │              │            │於94偵2796號卷│
│  │      │            │              │            │(一)第200頁。 │
│  │      │            │              │            │              │
├─┼───┼──────┼───────┼──────┼───────┤
│14│黃國銘│第一商業銀行│00000000000   │            │開戶資料1紙（ │
│  │      │員林分行    │              │            │附於94偵2796號│
│  │      │            │              │            │卷(一)第109頁 │
│  │      │            │              │            │）。          │
│  │      │            │              │            │              │
│  │      │            │              │            │              │
├─┼───┼──────┼───────┼──────┼───────┤
│15│吳友惟│中國信託商業│000000000000  │            │帳戶之交易明細│
│  │      │銀行        │              │            │1紙（附於94偵 │
│  │      │            │              │            │2796號卷 (一) │
│  │      │            │              │            │第133頁）。   │
│  │      │            │              │            │              │
│  │      │            │              │            │              │
├─┼───┼──────┼───────┼──────┼───────┤
│16│古峻瑋│新竹國際商業│00000000000   │            │開戶證件影本，│
│  │      │銀行中正分行│              │            │（附於94偵2796│
│  │      │            │              │            │號卷 (一)第177│
│  │      │            │              │            │至178）。     │
│  │      │            │              │            │              │
│  │      │            │              │            │              │
│  │      │            │              │            │              │
│  │      │            │              │            │              │
│  │      │            │              │            │              │
│  │      │            │              │            │              │
│  │      │            │              │            │              │
│  │      │            │              │            │              │
│  │      │            │              │            │              │
├─┼───┼──────┼───────┼──────┼───────┤
│17│不詳  │不詳        │00000000000000│            │              │
│  │      │（起訴書載為│              │            │              │
│  │      │日盛國際商業│              │            │              │
│  │      │銀行）      │              │            │              │
└─┴───┴──────┴───────┴──────┴───────┘
附表二：被害人一覽表
┌─┬────┬──────┬───┬────┬─────┬──────┐
│編│詐騙時間│詐欺方法　　│被害人│詐得款項│匯入之帳戶│證據　　　　│
│號│        │          　│      │        │          │            │
├─┼────┼──────┼───┼────┼─────┼──────┤
│1 │93年10月│於報紙上刊登│子○○│29,245元│黃國銘第一│(1)被告宇○○│
│  │26日    │徵求電話接聽│      │。      │商業銀行46│  之自白：  │
│  │        │小姐之廣告，│      │        │000000000 │警詢（94偵│
│  │        │被害人以電話│      │        │號帳戶（如│  2796號卷( │
│  │        │詢問，即向被│      │        │附表一編號│  三)第23頁 │
│  │        │害人佯稱需先│      │        │14所示）  │  ）        │
│  │        │確認帳戶資料│      │        │          │本院羈押訊│
│  │        │，要求被害人│      │        │          │  問（本院卷│
│  │        │持提款卡至提│      │        │          │  ）        │
│  │        │款機操作，致│      │        │          │(2)被害人馬鈺│
│  │        │被害人陷於錯│      │        │          │  茹於警詢時│
│  │        │誤而轉出29,2│      │        │          │  之指訴（94│
│  │        │45元。      │      │        │          │  偵2796號卷│
│  │        │            │      │        │          │  (一)第107 │
│  │        │            │      │        │          │  頁）      │
│  │        │            │      │        │          │(3)左列帳戶之│
│  │        │            │      │        │          │  開戶基本資│
│  │        │            │      │        │          │  料及交易明│
│  │        │            │      │        │          │  細1份（同 │
│  │        │            │      │        │          │  上卷第109 │
│  │        │            │      │        │          │  至117頁） │
├─┼────┼──────┼───┼────┼─────┼──────┤
│2 │93年10月│於報紙上刊登│丁○○│300元之 │吳友惟中國│(1)被告宇○○│
│  │底至93年│徵求電話接聽│      │行動電話│信託商業銀│  之自白：  │
│  │12月間  │小姐之廣告，│      │通話金額│行00000000│警詢（94偵│
│  │        │被害人以電話│      │及23萬餘│7615號帳戶│  2796號卷( │
│  │        │詢問：      │      │元。    │（如附表一│  三)第23頁 │
│  │        │(1)先向被害人│      │        │編號15所示│  ）        │
│  │        │  佯稱需申請│      │        │）        │本院羈押訊│
│  │        │  轉接器，要│      │        │          │  問（本院卷│
│  │        │　求被害人購│      │        │          │  ）        │
│  │        │  買行動電話│      │        │          │(2)被害人呂佳│
│  │        │  儲值卡並告│      │        │          │  燕於警詢時│
└─┴────┴──────┴───┴────┴─────┴──────┘
┌─┬────┬──────┬───┬────┬─────┬──────┐
│  │        │  知儲值密碼│      │        │          │  之指訴（94│
│  │        │  ，致被害人│      │        │          │  偵2796號卷│
│  │        │  陷於錯誤而│      │        │          │  (一)第118 │
│  │        │  購買300元 │      │        │          │  至121頁） │
│  │        │  之儲值卡並│      │        │          │(3)轉帳單據（│
│  │        │  提供儲值密│      │        │          │  同上卷第12│
│  │        │  碼，宇○○│      │        │          │  3至124頁）│
│  │        │  隨即將該通│      │        │          │            │
│  │        │  話金額儲值│      │        │          │            │
│  │        │  至自己之行│      │        │          │            │
│  │        │  動電話中。│      │        │          │            │
│  │        │(2)復向被害人│      │        │          │            │
│  │        │  佯稱匯入薪│      │        │          │            │
│  │        │  資需先確認│      │        │          │            │
│  │        │  帳戶資料，│      │        │          │            │
│  │        │  要求被害人│      │        │          │            │
│  │        │  持提款卡至│      │        │          │            │
│  │        │  提款機操作│      │        │          │            │
│  │        │  ，致被害人│      │        │          │            │
│  │        │  陷於錯誤而│      │        │          │            │
│  │        │  轉出23萬餘│      │        │          │            │
│  │        │  元。      │      │        │          │            │
├─┼────┼──────┼───┼────┼─────┼──────┤
│3 │94年1月1│於報紙上刊登│卯○○│80,079元│吳友惟中國│(1)被告宇○○│
│  │0日至94 │徵求電話接聽│      │。      │信託銀行73│  之自白：  │
│  │年1月12 │小姐之廣告，│      │        │0000000000│警詢（94偵│
│  │日      │被害人以電話│      │        │號帳戶（如│  2796號卷（│
│  │        │詢問，即向被│      │        │附表一編號│  三)第26至2│
│  │        │害人佯稱匯入│      │        │15所示）  │  7頁）     │
│  │        │薪資需先確認│      │        │          │本院羈押訊│
│  │        │帳戶資料，要│      │        │          │  問（本院卷│
│  │        │求被害人持提│      │        │          │  ）        │
│  │        │款卡至提款機│      │        │          │(2)被害人莊孟│
│  │        │操作，致被害│      │        │          │  紅於警詢時│
│  │        │人陷於錯誤而│      │        │          │  之指訴（94│
│  │        │轉出80,079元│      │        │          │  偵2796號卷│
│  │        │。          │      │        │          │  (一)第127 │
└─┴────┴──────┴───┴────┴─────┴──────┘
┌─┬────┬──────┬───┬────┬─────┬──────┐
│  │        │            │      │        │          │  至128頁） │
│  │        │            │      │        │          │(3)被害人轉帳│
│  │        │            │      │        │          │  單據─自動│
│  │        │            │      │        │          │  櫃員機交易│
│  │        │            │      │        │          │  明細表2紙 │
│  │        │            │      │        │          │  （同上卷第│
│  │        │            │      │        │          │  129頁）   │
│  │        │            │      │        │          │(4)左列帳戶之│
│  │        │            │      │        │          │  交易明細表│
│  │        │            │      │        │          │  1份（同上 │
│  │        │            │      │        │          │  卷第133頁 │
│  │        │            │      │        │          │  ）        │
├─┼────┼──────┼───┼────┼─────┼──────┤
│4 │94年2月1│於報紙上刊登│酉○○│3,029元 │廖瑋傑郵局│(1)被告宇○○│
│  │9日     │徵求電話接聽│      │。      │0000000000│  之自白：  │
│  │        │小姐之廣告，│      │        │3578號帳戶│警詢（94偵│
│  │        │被害人以電話│      │        │（如附表一│  2796號卷( │
│  │        │詢問，即向被│      │        │編號4所示 │  三)第26頁 │
│  │        │害人佯稱匯入│      │        │）        │  ）        │
│  │        │薪資需先確認│      │        │          │本院羈押訊│
│  │        │帳戶資料，要│      │        │          │  問（本院卷│
│  │        │求被害人持提│      │        │          │  ）        │
│  │        │款卡至提款機│      │        │          │(2)被害人黃邁│
│  │        │操作，致被害│      │        │          │  慧於警詢時│
│  │        │人陷於錯誤而│      │        │          │  之指訴（94│
│  │        │轉出3,029元 │      │        │          │  偵2796號卷│
│  │        │。          │      │        │          │  (一)第134 │
│  │        │            │      │        │          │  至135頁） │
│  │        │            │      │        │          │(3)被害人轉帳│
│  │        │            │      │        │          │  單據─自動│
│  │        │            │      │        │          │  櫃員機交易│
│  │        │            │      │        │          │  明細表2紙 │
│  │        │            │      │        │          │  （同上卷第│
│  │        │            │      │        │          │  136頁）   │
│  │        │            │      │        │          │(4)左列帳戶之│
│  │        │            │      │        │          │  開戶基本資│
│  │        │            │      │        │          │  料及交易清│
└─┴────┴──────┴───┴────┴─────┴──────┘
┌─┬────┬──────┬───┬────┬─────┬──────┐
│  │        │            │      │        │          │  單1份（同 │
│  │        │            │      │        │          │  上卷第140 │
│  │        │            │      │        │          │  至144頁） │
├─┼────┼──────┼───┼────┼─────┼──────┤
│5 │94年2月1│於報紙上刊登│辛○○│300元之 │姜棋浩台灣│(1)被告宇○○│
│  │9日     │徵求電話接聽│      │行動電話│中小企業銀│  之自白：  │
│  │        │小姐之廣告，│      │通話金額│行內壢分行│警詢（94偵│
│  │        │被害人以電話│      │及5,811 │0000000000│  2796號卷( │
│  │        │詢問：      │      │元。    │7號帳戶（ │  三)第30頁 │
│  │        │(1)先向被害人│      │        │如附表一編│  ）        │
│  │        │  佯稱需申請│      │        │號3所示） │(2)被害人林宜│
│  │        │  轉接器，要│      │        │          │  蓁於警詢時│
│  │        │  求被害人購│      │        │          │  之指訴（94│
│  │        │  買行動電話│      │        │          │  偵4037號卷│
│  │        │  儲值卡並告│      │        │          │  第57至60頁│
│  │        │  知儲值密碼│      │        │          │  ）        │
│  │        │  ，致被害人│      │        │          │(3)被害人轉帳│
│  │        │  陷於錯誤而│      │        │          │  單據─自動│
│  │        │  購買300元 │      │        │          │  櫃員機交易│
│  │        │  之儲值卡並│      │        │          │  明細表2紙 │
│  │        │  提供儲值密│      │        │          │  （同上卷第│
│  │        │  碼，宇○○│      │        │          │  61頁）    │
│  │        │  隨即將該通│      │        │          │(4)左列帳戶之│
│  │        │  話金額儲值│      │        │          │  開戶基本資│
│  │        │  至自己行動│      │        │          │  料及交易明│
│  │        │  電話中。  │      │        │          │  細表1份（ │
│  │        │(2)復向被害人│      │        │          │  同上卷第67│
│  │        │  佯稱匯入薪│      │        │          │  至71頁）  │
│  │        │  資需先確認│      │        │          │            │
│  │        │  帳戶資料，│      │        │          │            │
│  │        │  要求被害人│      │        │          │            │
│  │        │  持提款卡至│      │        │          │            │
│  │        │  提款機操作│      │        │          │            │
│  │        │  ，致被害人│      │        │          │            │
│  │        │  陷於錯誤而│      │        │          │            │
│  │        │  轉出5,811 │      │        │          │            │
│  │        │  元。      │      │        │          │            │
└─┴────┴──────┴───┴────┴─────┴──────┘
┌─┬────┬──────┬───┬────┬─────┬──────┐
│6 │94年3月7│於報紙上刊登│庚○○│79,357元│吳恒玫合作│(1)被告宇○○│
│  │日      │徵求電話接聽│      │。      │金庫銀行龜│  之自白：  │
│  │        │小姐之廣告，│      │        │山分行0152│警詢（94偵│
│  │        │被害人以電話│      │        │000000000 │  2796號卷( │
│  │        │詢問，即向被│      │        │號帳戶（如│  三)第29頁 │
│  │        │害人佯稱欲先│      │        │附表一編號│  ）        │
│  │        │匯入薪資，需│      │        │9所示）   │本院羈押訊│
│  │        │確認帳戶資料│      │        │          │  問（本院卷│
│  │        │，要求被害人│      │        │          │  ）        │
│  │        │持提款卡至提│      │        │          │(2)被害人李鶯│
│  │        │款機操作，致│      │        │          │  鶯於警詢時│
│  │        │被害人陷於錯│      │        │          │  之指訴（94│
│  │        │誤而轉出79,3│      │        │          │  偵4037號卷│
│  │        │57元。      │      │        │          │  第72至73頁│
│  │        │            │      │        │          │  ）        │
│  │        │            │      │        │          │(3)被害人轉帳│
│  │        │            │      │        │          │  單據─自動│
│  │        │            │      │        │          │  櫃員機交易│
│  │        │            │      │        │          │  明細共4紙 │
│  │        │            │      │        │          │  （同上卷第│
│  │        │            │      │        │          │  75至76頁）│
│  │        │            │      │        │          │(4)左列帳戶之│
│  │        │            │      │        │          │  開戶基本資│
│  │        │            │      │        │          │  料及交易明│
│  │        │            │      │        │          │  細表1份（ │
│  │        │            │      │        │          │  同上卷第78│
│  │        │            │      │        │          │  至82頁）  │
├─┼────┼──────┼───┼────┼─────┼──────┤
│7 │94年3月1│於報紙上刊登│丙○○│300元之 │1.郭家琨日│(1)被告宇○○│
│  │0日至3月│徵求電話接聽│      │行動電話│  盛國際商│  之自白：  │
│  │22日    │小姐之廣告，│      │通話金額│  業銀行01│警詢（94偵│
│  │        │被害人以電話│      │及29,970│  00000000│  2796號卷( │
│  │        │詢問：      │      │元。    │  3100號帳│  三)第26頁 │
│  │        │(1)先向被害人│      │（起訴書│  戶（如附│  ）        │
│  │        │  詳稱需申請│      │誤載為  │  表一編號│本院羈押訊│
│  │        │  轉接器，要│      │23,039元│  7所示） │  問（本院卷│
│  │        │  求被害人購│      │）      │  （→轉入│  ）        │
└─┴────┴──────┴───┴────┴─────┴──────┘
┌─┬────┬──────┬───┬────┬─────┬──────┐
│  │        │  買行動電話│      │        │  2,992元 │(2)被害人江雪│
│  │        │  儲值卡並告│      │        │  ）      │  芬於警詢時│
│  │        │  知儲值密碼│      │        │2.廖世芳華│  之指訴（94│
│  │        │  ，致被害人│      │        │  南商業銀│  偵2796號卷│
│  │        │  陷於錯誤而│      │        │  行內壢分│  (一)第145 │
│  │        │  購買300元 │      │        │  行251200│  至148頁） │
│  │        │  之儲值卡並│      │        │  045461號│(3)被害人郵局│
│  │        │  提供儲值密│      │        │  帳戶（如│  存摺影本（│
│  │        │  碼，宇○○│      │        │  附表一編│  同上卷第14│
│  │        │  隨即將該通│      │        │  號10所示│  9至151頁）│
│  │        │  話金額儲值│      │        │  ）      │(4)左列1.帳戶│
│  │        │  至自己行動│      │        │  （→轉入│  之開戶基本│
│  │        │  電話中。  │      │        │  4,987元 │  資料及歷史│
│  │        │(2)復向被害人│      │        │  、9,982 │  交易查詢單│
│  │        │  佯稱匯入薪│      │        │  元）    │  1份（同上 │
│  │        │  資需先確認│      │        │3.黃俊富合│  卷第152至1│
│  │        │  帳戶，要求│      │        │  作金庫迴│  57頁）    │
│  │        │  被害人持提│      │        │  龍分行11│(5)左列2.帳戶│
│  │        │  款卡至提款│      │        │  00000000│  之開戶基本│
│  │        │  機操作，致│      │        │  884號帳 │  資料及明細│
│  │        │  被害人陷於│      │        │  戶（如附│  表1份（同 │
│  │        │  錯誤而轉出│      │        │  表一編號│  上卷第158 │
│  │        │  29,970元。│      │        │  11所示）│  至161頁） │
│  │        │            │      │        │  （→轉入│(6)左列3.帳戶│
│  │        │            │      │        │  3,038元 │  之開戶基本│
│  │        │            │      │        │  、2,991 │  資料及交易│
│  │        │            │      │        │  元、5,98│  資料查詢單│
│  │        │            │      │        │  0元）   │  1份（同上 │
│  │        │            │      │        │          │  卷第163至1│
│  │        │            │      │        │          │  69頁）    │
├─┼────┼──────┼───┼────┼─────┼──────┤
│8 │94年3月1│於報紙上刊登│辰○○│300元之 │廖世芳華南│(1)被告宇○○│
│  │4日     │徵求電話接聽│      │行動電話│商業銀行內│  之自白：  │
│  │        │小姐之廣告，│      │通話金額│壢分行2512│警詢（94偵│
│  │        │被害人以電話│      │及25,042│00000000號│  2796號卷( │
│  │        │詢問：      │      │元。    │帳戶（如附│  三)第30頁 │
│  │        │(1)先向被害人│      │        │表一編號10│  ）        │
└─┴────┴──────┴───┴────┴─────┴──────┘
┌─┬────┬──────┬───┬────┬─────┬──────┐
│  │        │  佯稱需申請│      │        │所示）    │本院羈押訊│
│  │        │  轉接器，要│      │        │          │  問（本院卷│
│  │        │  求被害人購│      │        │          │  ）        │
│  │        │  買行動電話│      │        │          │(2)被害人許玲│
│  │        │  儲值卡並告│      │        │          │  英於警詢時│
│  │        │  知儲值密碼│      │        │          │  之指訴（94│
│  │        │  ，致被害人│      │        │          │  偵4037號卷│
│  │        │  陷於錯誤而│      │        │          │  第87頁）  │
│  │        │  購買300元 │      │        │          │(3)被害人中國│
│  │        │  之儲值卡並│      │        │          │  國際商業銀│
│  │        │  提供儲值密│      │        │          │  行帳戶交易│
│  │        │  碼，宇○○│      │        │          │  明細查詢表│
│  │        │  隨即將該通│      │        │          │  1紙（同上 │
│  │        │  話金額儲值│      │        │          │  卷第88頁）│
│  │        │  至自己行動│      │        │          │(4)左列帳戶之│
│  │        │  電話中。  │      │        │          │  開戶基本資│
│  │        │(2)復向被害人│      │        │          │  料及交易明│
│  │        │  佯稱欲先匯│      │        │          │  細表1紙（ │
│  │        │  入薪資，需│      │        │          │  同上卷第89│
│  │        │  確認帳戶資│      │        │          │  至92頁）  │
│  │        │  料，要求被│      │        │          │            │
│  │        │  害人持提款│      │        │          │            │
│  │        │  卡至提款機│      │        │          │            │
│  │        │  操作，致被│      │        │          │            │
│  │        │  害人陷於錯│      │        │          │            │
│  │        │  誤而轉出25│      │        │          │            │
│  │        │  ,042元。  │      │        │          │            │
├─┼────┼──────┼───┼────┼─────┼──────┤
│9 │94年4月2│於報紙上刊登│癸○○│600元之 │1.古峻瑋新│(1)被告宇○○│
│  │8日     │徵求電話接聽│      │行動電話│  竹商業銀│  之自白：  │
│  │        │小姐之廣告，│      │通話金額│  行中正分│警詢（94偵│
│  │        │被害人以電話│      │及4,093 │  行082100│  2796號卷( │
│  │        │詢問：      │      │元。    │  31452號 │  三)第26頁 │
│  │        │(1)先向被害人│      │        │  帳戶（如│  ）        │
│  │        │  佯稱需申請│      │        │  附表一編│本院羈押訊│
│  │        │  轉接器，要│      │        │  號16所示│  問（本院卷│
│  │        │  求被害人購│      │        │  ）      │  ）        │
└─┴────┴──────┴───┴────┴─────┴──────┘
┌─┬────┬──────┬───┬────┬─────┬──────┐
│  │        │  買行動電話│      │        │  （→轉入│(2)被害人徐良│
│  │        │  儲值卡並告│      │        │  100元、 │  惠於警詢時│
│  │        │  知儲值密碼│      │        │  1,991元 │  之指訴（94│
│  │        │  ，致被害人│      │        │  ）      │  偵2796號卷│
│  │        │  陷於錯誤而│      │        │2.00000000│  (一)第170 │
│  │        │  購買300元 │      │        │  416900號│  至172頁） │
│  │        │  之儲值卡2 │      │        │  帳戶（如│(3)被害人轉帳│
│  │        │  張並提供儲│      │        │  附表一編│  單據─自動│
│  │        │  值密碼，羅│      │        │  號17所示│  櫃員機交易│
│  │        │  文賓隨即將│      │        │  ）      │  明細表3紙 │
│  │        │  該通話金額│      │        │  （→轉入│  （同上卷第│
│  │        │  儲值至自己│      │        │  2,002元 │  173頁）   │
│  │        │  之行動電話│      │        │  ）      │(4)報紙分類廣│
│  │        │  中。      │      │        │          │  告1紙（同 │
│  │        │(2)復向被害人│      │        │          │  上卷第175 │
│  │        │  佯稱匯入薪│      │        │          │  頁）      │
│  │        │  資需先確認│      │        │          │(5)左列1.帳戶│
│  │        │  帳戶資料，│      │        │          │  之開戶資料│
│  │        │  要求被害人│      │        │          │  及交易明細│
│  │        │  持提款卡至│      │        │          │  表1份（同 │
│  │        │  提款機操作│      │        │          │  上卷第177 │
│  │        │  ，致被害人│      │        │          │  至178頁） │
│  │        │  陷於錯誤而│      │        │          │            │
│  │        │  轉出4,093 │      │        │          │            │
│  │        │  元。      │      │        │          │            │
├─┼────┼──────┼───┼────┼─────┼──────┤
│10│94年4月2│於報紙上刊登│未○○│300元之 │江至平華南│(1)被告宇○○│
│  │9日     │徵求電話接聽│      │行動電話│商業銀行嘉│  之自白：  │
│  │        │小姐之廣告，│      │通話金額│義分行6002│警詢（94偵│
│  │        │被害人以電話│      │及3,029 │00000000號│  2796號卷( │
│  │        │詢問：      │      │元。    │帳戶（如附│  二)第23、2│
│  │        │(1)先向被害人│      │        │表一編號12│  7頁）     │
│  │        │  佯稱需申請│      │        │所示）    │本院羈押訊│
│  │        │  轉接器，要│      │        │          │  問（本院卷│
│  │        │  求被害人購│      │        │          │  ）        │
│  │        │  買行動電話│      │        │          │(2)被害人陳儀│
│  │        │  儲值卡並告│      │        │          │  真於警詢時│
└─┴────┴──────┴───┴────┴─────┴──────┘
┌─┬────┬──────┬───┬────┬─────┬──────┐
│  │        │  知儲值密碼│      │        │          │  之指訴（94│
│  │        │  ，致被害人│      │        │          │  偵2796號卷│
│  │        │  陷於錯誤而│      │        │          │  (一)第179 │
│  │        │  購買300元 │      │        │          │  至180頁） │
│  │        │  之儲值卡並│      │        │          │(3)被害人臺灣│
│  │        │  提供儲值密│      │        │          │  銀行存摺影│
│  │        │  碼，宇○○│      │        │          │  本（同上卷│
│  │        │  隨即將該通│      │        │          │  第183至184│
│  │        │  話金額儲值│      │        │          │  頁）      │
│  │        │  到自己行動│      │        │          │(4)左列帳戶之│
│  │        │  電話中。  │      │        │          │  開戶基本資│
│  │        │(2)復向被害人│      │        │          │  料及存款往│
│  │        │  佯稱匯入薪│      │        │          │  來明細表1 │
│  │        │  資需先確認│      │        │          │  份（同上卷│
│  │        │  帳戶資料，│      │        │          │  第185至187│
│  │        │  要求被害人│      │        │          │  頁）      │
│  │        │  持提款卡至│      │        │          │            │
│  │        │  提款機操作│      │        │          │            │
│  │        │  ，致被害人│      │        │          │            │
│  │        │  陷於錯誤而│      │        │          │            │
│  │        │  轉出3,029 │      │        │          │            │
│  │        │  元。      │      │        │          │            │
├─┼────┼──────┼───┼────┼─────┼──────┤
│11│94年5月1│於報紙上刊登│甲○○│312,118 │1.李秋月聯│(1)被告宇○○│
│  │1日     │徵求電話接聽│      │元。    │  邦銀行03│  之自白：  │
│  │        │小姐之廣告，│      │（起訴書│  00000000│警詢（94偵│
│  │        │被害人以電話│      │誤載為  │  38號帳戶│  2796號卷( │
│  │        │詢問，即向被│      │309,126 │  （如附表│  三第27頁）│
│  │        │害人佯稱欲先│      │元）    │  一編號13│本院羈押訊│
│  │        │匯入薪資需確│      │        │  所示）  │  問（本院卷│
│  │        │認帳戶資料，│      │        │  （→轉入│  ）        │
│  │        │要求被害人持│      │        │  2,992元 │(2)被害人王家│
│  │        │提款卡至提款│      │        │  、2,992 │  玉於警詢時│
│  │        │機操作，致被│      │        │  元、38,0│  之指訴（94│
│  │        │害人陷於錯誤│      │        │  38元、6,│  偵2796號卷│
│  │        │而轉出312,11│      │        │  996元、5│  (一)第188 │
│  │        │8元。       │      │        │  0,000元 │  至189頁） │
└─┴────┴──────┴───┴────┴─────┴──────┘
┌─┬────┬──────┬───┬────┬─────┬──────┐
│  │        │            │      │        │  、10,000│(3)被害人轉帳│
│  │        │            │      │        │  元、100 │  單據─自動│
│  │        │            │      │        │  元、100,│  櫃員機交易│
│  │        │            │      │        │  000元） │  明細表及匯│
│  │        │            │      │        │2.鄧鎮華台│  款單共9紙 │
│  │        │            │      │        │  灣中小企│  （同上卷第│
│  │        │            │      │        │  銀中壢分│  191至195頁│
│  │        │            │      │        │  行310627│  ）        │
│  │        │            │      │        │  83098號 │(4)左列1.帳戶│
│  │        │            │      │        │  帳戶（如│  之開戶資料│
│  │        │            │      │        │  附表一編│  及交易明細│
│  │        │            │      │        │  號8所示 │  表1份（同 │
│  │        │            │      │        │  ）      │  上卷第196 │
│  │        │            │      │        │  （→轉入│  至200頁） │
│  │        │            │      │        │  1,000元 │(5)左列2.帳戶│
│  │        │            │      │        │  、100,00│  之開戶資料│
│  │        │            │      │        │  0元）   │  及交易明細│
│  │        │            │      │        │          │  1份（同上 │
│  │        │            │      │        │          │  卷第201至 │
│  │        │            │      │        │          │  202頁）   │
├─┼────┼──────┼───┼────┼─────┼──────┤
│12│94年5月2│於報紙上刊登│寅○○│300元之 │陳明煌彰化│(1)被告宇○○│
│  │4日     │徵求電話接聽│      │行動電話│商業銀行南│  之自白：  │
│  │        │小姐之廣告，│      │通話金額│屯分行4042│警詢（94偵│
│  │        │被害人以電話│      │及3,939 │0000000000│  2796號卷( │
│  │        │詢問：      │      │元。    │號帳戶（如│  三)第30頁 │
│  │        │(1)先向被害人│      │        │附表一編號│  ）        │
│  │        │  佯稱需申請│      │        │5所示）   │本院羈押訊│
│  │        │  轉接器，要│      │        │          │  問（本院卷│
│  │        │  求被害人購│      │        │          │  ）        │
│  │        │  買行動電話│      │        │          │(2)被害人張凱│
│  │        │  儲值卡並告│      │        │          │  琳於警詢時│
│  │        │  知儲值密碼│      │        │          │  之指訴（94│
│  │        │  ，致被害人│      │        │          │  偵2796號卷│
│  │        │  陷於錯誤而│      │        │          │  (一)第203 │
│  │        │  購買300元 │      │        │          │  至206頁） │
│  │        │  之儲值卡並│      │        │          │(3)左列帳戶之│
└─┴────┴──────┴───┴────┴─────┴──────┘
┌─┬────┬──────┬───┬────┬─────┬──────┐
│  │        │  提供儲值密│      │        │          │  交易明細1 │
│  │        │  碼，宇○○│      │        │          │  份（同上卷│
│  │        │  隨即將該通│      │        │          │  第213至214│
│  │        │  話金額儲值│      │        │          │  頁）      │
│  │        │  至自己行動│      │        │          │(4)報紙分類廣│
│  │        │  電話中。  │      │        │          │  告1紙（同 │
│  │        │(2)復向被害人│      │        │          │  上卷第207 │
│  │        │  佯稱欲先匯│      │        │          │  頁）      │
│  │        │  入薪資需確│      │        │          │            │
│  │        │  認帳戶資料│      │        │          │            │
│  │        │  ，要求被害│      │        │          │            │
│  │        │  人持提款卡│      │        │          │            │
│  │        │  至提款機操│      │        │          │            │
│  │        │  作，致被害│      │        │          │            │
│  │        │  人陷於錯誤│      │        │          │            │
│  │        │  而轉出3,93│      │        │          │            │
│  │        │  9元。     │      │        │          │            │
├─┼────┼──────┼───┼────┼─────┼──────┤
│13│94年5月2│於報紙上刊登│丑○○│300元之 │吳志豪新竹│(1)被告宇○○│
│  │6日     │徵求電話接聽│      │行動電話│國際商業銀│  之自白：  │
│  │        │小姐之廣告，│      │通話金額│行公西分行│警詢（94偵│
│  │        │被害人以電話│      │及4,352 │0000000000│  2796號卷( │
│  │        │詢問：      │      │元。    │335號帳戶 │  三)第27頁 │
│  │        │(1)先向被害人│      │        │（如附表一│  ）        │
│  │        │  佯稱需申請│      │        │編號2所示 │本院羈押訊│
│  │        │  轉接器，要│      │        │）        │  問（本院卷│
│  │        │  求被害人購│      │        │          │  ）        │
│  │        │  買行動電話│      │        │          │(2)被害人張又│
│  │        │  儲值卡並告│      │        │          │  丹於警詢時│
│  │        │  知儲值密碼│      │        │          │  之指訴（94│
│  │        │  ，致被害人│      │        │          │  偵2796號卷│
│  │        │  陷於錯誤而│      │        │          │  (一)第215 │
│  │        │  購買300元 │      │        │          │  至218頁） │
│  │        │  之儲值卡並│      │        │          │(3)被害人大眾│
│  │        │  提供儲值密│      │        │          │  銀行存摺影│
│  │        │  碼，宇○○│      │        │          │  本（同上卷│
│  │        │  隨即將該通│      │        │          │  第219至220│
└─┴────┴──────┴───┴────┴─────┴──────┘
┌─┬────┬──────┬───┬────┬─────┬──────┐
│  │        │  話金額儲值│      │        │          │  頁）      │
│  │        │  至自己行動│      │        │          │(4)報紙分類廣│
│  │        │  電話中。  │      │        │          │  告1紙（同 │
│  │        │(2)復向被害人│      │        │          │  上卷第221 │
│  │        │  佯稱欲先匯│      │        │          │  頁）      │
│  │        │  入薪資需先│      │        │          │(5)左列帳戶之│
│  │        │  確認帳戶資│      │        │          │  開戶基本資│
│  │        │  料，要求被│      │        │          │  料及交易明│
│  │        │  害人持提款│      │        │          │  細表1份（ │
│  │        │  卡至提款機│      │        │          │  同上卷第22│
│  │        │  操作，致被│      │        │          │  2至225頁）│
│  │        │  害人陷於錯│      │        │          │            │
│  │        │  誤而轉出4,│      │        │          │            │
│  │        │  352元。   │      │        │          │            │
├─┼────┼──────┼───┼────┼─────┼──────┤
│14│94年5月2│於報紙上刊登│巳○○│300元之 │吳志豪新竹│(1)被告宇○○│
│  │6日     │徵求電話接聽│      │行動電話│國際商業銀│  之自白：  │
│  │        │小姐之廣告，│      │通話金額│行公西分行│警詢（94偵│
│  │        │被害人以電話│      │及3,223 │0000000000│  2796號卷( │
│  │        │詢問：      │      │元。    │335號帳戶 │  三)第28頁 │
│  │        │(1)先向被害人│      │        │（如附表一│  ）        │
│  │        │  佯稱需申請│      │        │編號2所示 │本院羈押訊│
│  │        │  轉接器，要│      │        │）        │  問（本院卷│
│  │        │  求被害人購│      │        │          │  ）        │
│  │        │  買行動電話│      │        │          │(2)被害人許若│
│  │        │  儲值卡並告│      │        │          │  蘭於警詢時│
│  │        │  知儲值密碼│      │        │          │  之指訴（94│
│  │        │  ，致被害人│      │        │          │  偵2796號卷│
│  │        │  陷於錯誤購│      │        │          │  (一)第22  │
│  │        │  買300元之 │      │        │          │  6至229頁）│
│  │        │  儲值卡並提│      │        │          │(3)被害人郵局│
│  │        │  供儲值密碼│      │        │          │  存摺影本（│
│  │        │  ，宇○○隨│      │        │          │  同上卷第23│
│  │        │  即將該通話│      │        │          │  0至231頁）│
│  │        │  金額儲值至│      │        │          │(4)左列帳戶之│
│  │        │  自己行動電│      │        │          │  開戶基本資│
│  │        │  話中。    │      │        │          │  料及交易明│
└─┴────┴──────┴───┴────┴─────┴──────┘
┌─┬────┬──────┬───┬────┬─────┬──────┐
│  │        │(2)復向被害人│      │        │          │  細1份（同 │
│  │        │  佯稱欲先匯│      │        │          │  上卷第222 │
│  │        │  入薪資需先│      │        │          │  至225頁） │
│  │        │  確認帳戶資│      │        │          │            │
│  │        │  料，要求被│      │        │          │            │
│  │        │  害人持提款│      │        │          │            │
│  │        │  卡至提款機│      │        │          │            │
│  │        │  操作，致被│      │        │          │            │
│  │        │  害人陷於錯│      │        │          │            │
│  │        │  誤而轉出3,│      │        │          │            │
│  │        │  223元。   │      │        │          │            │
├─┼────┼──────┼───┼────┼─────┼──────┤
│15│94年5月3│於報紙上刊登│申○○│54,954元│陳明煌彰化│(1)被告宇○○│
│  │0日     │徵求電話接聽│      │。      │商業銀行南│  之自白：  │
│  │        │小姐之廣告，│      │        │屯分行4042│警詢（94偵│
│  │        │被害人以電話│      │        │0000000000│  2796號卷( │
│  │        │詢問，即向被│      │        │號帳戶（如│  三)第28頁 │
│  │        │害人佯稱欲先│      │        │附表一編號│  ）        │
│  │        │匯入薪資需確│      │        │5所示）   │本院羈押訊│
│  │        │認帳戶資料，│      │        │          │  問（本院卷│
│  │        │要求被害人持│      │        │          │  ）        │
│  │        │提款卡至提款│      │        │          │(2)被害人黃淑│
│  │        │機操作，致被│      │        │          │  萍於警詢時│
│  │        │害人陷於錯誤│      │        │          │  之指訴（94│
│  │        │而轉出54,954│      │        │          │  偵2796號卷│
│  │        │元。        │      │        │          │  (一)第236 │
│  │        │            │      │        │          │  至237頁） │
│  │        │            │      │        │          │(3)被害人轉帳│
│  │        │            │      │        │          │  單據─自動│
│  │        │            │      │        │          │  櫃員機交易│
│  │        │            │      │        │          │  明細表共2 │
│  │        │            │      │        │          │  紙（同上卷│
│  │        │            │      │        │          │  第238頁） │
│  │        │            │      │        │          │(4)左列帳戶之│
│  │        │            │      │        │          │  交易明細1 │
│  │        │            │      │        │          │  份（同上卷│
│  │        │            │      │        │          │  第213至214│
└─┴────┴──────┴───┴────┴─────┴──────┘
┌─┬────┬──────┬───┬────┬─────┬──────┐
│  │        │            │      │        │          │  頁）      │
├─┼────┼──────┼───┼────┼─────┼──────┤
│16│94年6月6│於報紙上刊登│乙○○│1,919元 │吳志豪新竹│(1)被告宇○○│
│  │日      │徵求電話接聽│      │。      │國際商業銀│  之自白：  │
│  │        │小姐之廣告，│      │        │行公西分行│警詢（94偵│
│  │        │被害人以電話│      │        │0000000000│  2796號卷( │
│  │        │詢問，即向被│      │        │335號帳戶 │  三)第29頁 │
│  │        │害人佯稱欲先│      │        │（如附表一│  ）        │
│  │        │匯入薪資需確│      │        │編號2所示 │本院羈押訊│
│  │        │認帳戶資料，│      │        │）        │  問（本院卷│
│  │        │要求被害人持│      │        │          │  ）        │
│  │        │提款卡至提款│      │        │          │(2)被害人王淑│
│  │        │機操作，致被│      │        │          │  貞於警詢時│
│  │        │害人陷於錯誤│      │        │          │  之指訴（94│
│  │        │而轉出1,919 │      │        │          │  偵2796號卷│
│  │        │元。        │      │        │          │  (一)第242 │
│  │        │            │      │        │          │  至243頁） │
│  │        │            │      │        │          │(3)被害人轉帳│
│  │        │            │      │        │          │  單據─自動│
│  │        │            │      │        │          │  櫃員機交易│
│  │        │            │      │        │          │  明細表1紙 │
│  │        │            │      │        │          │  （同上卷第│
│  │        │            │      │        │          │   246頁）  │
│  │        │            │      │        │          │(4)左列帳戶之│
│  │        │            │      │        │          │  開戶基本資│
│  │        │            │      │        │          │  料及交易明│
│  │        │            │      │        │          │  細1份（同 │
│  │        │            │      │        │          │  上卷第222 │
│  │        │            │      │        │          │  至225頁） │
├─┼────┼──────┼───┼────┼─────┼──────┤
│17│94年6月9│於報紙上刊登│黃淑梅│300元之 │吳志豪新竹│(1)被告宇○○│
│  │日至6月1│徵求電話接聽│      │行動電話│國際商業銀│  之自白：  │
│  │3日     │小姐之廣告，│      │通話金額│行公西分行│本院羈押訊│
│  │        │被害人以電話│      │及17,988│0000000000│  問（本院卷│
│  │        │詢問：      │      │元。    │335號帳戶 │  ）        │
│  │        │(1)先向被害人│      │        │（如附表一│(2)被害人黃淑│
│  │        │  佯稱需申請│      │        │編號2所示 │  梅於警詢時│
└─┴────┴──────┴───┴────┴─────┴──────┘
┌─┬────┬──────┬───┬────┬─────┬──────┐
│  │        │  轉接器，要│      │        │）        │  之指訴（94│
│  │        │  求被害人購│      │        │          │  偵2796號卷│
│  │        │  買行動電話│      │        │          │  (一)第251 │
│  │        │  儲值卡並告│      │        │          │  至254頁） │
│  │        │  知儲值密碼│      │        │          │(3)被害人郵局│
│  │        │  ，致被害人│      │        │          │  存摺影本（│
│  │        │  陷於錯誤而│      │        │          │  同上卷第25│
│  │        │  購買300元 │      │        │          │  5至256頁）│
│  │        │  之儲值卡並│      │        │          │(4)報紙分類廣│
│  │        │  提供儲值密│      │        │          │  告1紙（同 │
│  │        │  碼，宇○○│      │        │          │  上卷第260 │
│  │        │  隨即將該通│      │        │          │  頁）      │
│  │        │  話金額儲值│      │        │          │(5)左列帳戶之│
│  │        │  至自己行動│      │        │          │  開戶基本資│
│  │        │  電話中。  │      │        │          │  料及交易明│
│  │        │(2)復向被害人│      │        │          │  細1份（同 │
│  │        │  佯稱欲先匯│      │        │          │  上卷第222 │
│  │        │  入薪資需確│      │        │          │  至225頁） │
│  │        │  認帳戶資料│      │        │          │            │
│  │        │  ，要求被害│      │        │          │            │
│  │        │  人持提款卡│      │        │          │            │
│  │        │  至提款機操│      │        │          │            │
│  │        │  作，致被害│      │        │          │            │
│  │        │  人陷於錯誤│      │        │          │            │
│  │        │  而轉出17,9│      │        │          │            │
│  │        │  88元。    │      │        │          │            │
├─┼────┼──────┼───┼────┼─────┼──────┤
│18│94年6月1│於報紙上刊登│地○○│29,029元│吳志豪新竹│(1)被告宇○○│
│  │3日     │徵求電話接聽│      │。      │國際商業銀│  之自白：  │
│  │        │小姐之廣告，│      │        │行公西分行│警詢（94偵│
│  │        │被害人以電話│      │        │0000000000│  2796號卷( │
│  │        │詢問，即向被│      │        │335號帳戶 │  三)第28頁 │
│  │        │害人佯稱欲先│      │        │（如附表一│  ）        │
│  │        │匯入薪資需確│      │        │編號2所示 │本院羈押訊│
│  │        │認帳戶資料，│      │        │）        │  問（本院卷│
│  │        │要求被害人持│      │        │          │  ）        │
│  │        │提款卡至提款│      │        │          │(2)被害人顏綬│
└─┴────┴──────┴───┴────┴─────┴──────┘
┌─┬────┬──────┬───┬────┬─────┬──────┐
│  │        │機操作，致被│      │        │          │  慧於警詢時│
│  │        │害人陷於錯誤│      │        │          │  之指訴（94│
│  │        │而轉出29,029│      │        │          │  偵2796號卷│
│  │        │元。        │      │        │          │  (一)第264 │
│  │        │            │      │        │          │  至265頁） │
│  │        │            │      │        │          │(3)被害人轉帳│
│  │        │            │      │        │          │  單據─自動│
│  │        │            │      │        │          │  櫃員機交易│
│  │        │            │      │        │          │  明細表1紙 │
│  │        │            │      │        │          │  （同上卷第│
│  │        │            │      │        │          │  266頁）   │
│  │        │            │      │        │          │(4)左列帳戶之│
│  │        │            │      │        │          │  開戶基本資│
│  │        │            │      │        │          │  料及交易明│
│  │        │            │      │        │          │  細1份（同 │
│  │        │            │      │        │          │  上卷第222 │
│  │        │            │      │        │          │  至225頁） │
├─┼────┼──────┼───┼────┼─────┼──────┤
│19│94年6月1│於報紙上刊登│午○○│23,968元│吳志豪新竹│(1)被告宇○○│
│  │3日     │徵求電話接聽│      │。      │國際商業銀│  之自白：  │
│  │        │小姐之廣告，│      │        │行公西分行│警詢（94偵│
│  │        │被害人以電話│      │        │0000000000│  2796號卷( │
│  │        │詢問，即向被│      │        │335號帳戶 │  三)第29頁 │
│  │        │害人佯稱欲先│      │        │（如附表一│  ）        │
│  │        │匯入薪資需確│      │        │編號2所示 │本院羈押訊│
│  │        │認帳戶資料，│      │        │）        │  問（本院卷│
│  │        │要求被害人持│      │        │          │  ）        │
│  │        │提款卡至提款│      │        │          │(2)被害人陳翠│
│  │        │機操作，致被│      │        │          │  岑於警詢時│
│  │        │害人陷於錯誤│      │        │          │  之指訴（94│
│  │        │而轉出23,968│      │        │          │  偵2796號卷│
│  │        │元。        │      │        │          │  (一)第274 │
│  │        │            │      │        │          │  至275頁） │
│  │        │            │      │        │          │(3)被害人轉帳│
│  │        │            │      │        │          │  單據─自動│
│  │        │            │      │        │          │  櫃員機交易│
│  │        │            │      │        │          │  明細表2紙 │
└─┴────┴──────┴───┴────┴─────┴──────┘
┌─┬────┬──────┬───┬────┬─────┬──────┐
│  │        │            │      │        │          │  （同上卷第│
│  │        │            │      │        │          │  276至277頁│
│  │        │            │      │        │          │  ）        │
│  │        │            │      │        │          │(4)左列帳戶之│
│  │        │            │      │        │          │  開戶基本資│
│  │        │            │      │        │          │  料及交易明│
│  │        │            │      │        │          │  細1份（同 │
│  │        │            │      │        │          │  上卷第222 │
│  │        │            │      │        │          │  至225頁） │
├─┼────┼──────┼───┼────┼─────┼──────┤
│20│94年6月1│於報紙上刊登│亥○○│300元之 │1.王語如新│(1)被告宇○○│
│  │7日至94 │徵求電話接聽│      │行動電話│  店碧潭郵│  之自白：  │
│  │年6月29 │小姐之廣告，│      │通話金額│  局031158│警詢（94偵│
│  │日      │被害人以電話│      │及108,17│  045761號│  2796號卷( │
│  │        │詢問：      │      │9元。   │  帳戶（如│  三)第28頁 │
│  │        │(1)先向被害人│      │        │  附表一編│  ）        │
│  │        │  佯稱需申請│      │（起訴書│  號1所示 │本院羈押訊│
│  │        │  轉接器，要│      │誤載為10│  ）      │  問（本院卷│
│  │        │  求被害人購│      │8,230元 │  （→轉入│  ）        │
│  │        │  買行動電話│      │）      │  29,850元│(2)被害人蔡子│
│  │        │  儲值卡並告│      │        │  、20,000│  琳於警詢時│
│  │        │  知儲值密碼│      │        │  元）    │  之指訴（94│
│  │        │  ，致被害人│      │        │2.吳志豪台│  偵2796號卷│
│  │        │  陷於錯誤而│      │        │  北富邦商│  (一)第285 │
│  │        │  購買300元 │      │        │  業銀行海│  至289頁） │
│  │        │  之儲值卡並│      │        │  山分行66│(3)被害人轉帳│
│  │        │  提供儲值密│      │        │  00000000│  單據─自動│
│  │        │  碼，宇○○│      │        │  61號帳戶│  櫃員機交易│
│  │        │  隨即將該通│      │        │  （如附表│  明細表共5 │
│  │        │  話金額儲值│      │        │  一編號6 │  紙（同上卷│
│  │        │  至自己行動│      │        │  所示）  │  第290至291│
│  │        │  電話中。  │      │        │  （→轉入│  頁）      │
│  │        │(2)復向被害人│      │        │  14,014元│(4)報紙分類廣│
│  │        │  佯稱欲先匯│      │        │  、15,315│  告2紙（同 │
│  │        │  入薪資需確│      │        │  元、29,0│  上卷第293 │
│  │        │  認帳戶資料│      │        │  00元）  │  至294頁） │
│  │        │  ，要求被害│      │        │          │(5)左列1.帳戶│
└─┴────┴──────┴───┴────┴─────┴──────┘
┌─┬────┬──────┬───┬────┬─────┬──────┐
│  │        │  人持提款卡│      │        │          │  開戶基本資│
│  │        │  至提款機操│      │        │          │  料及交易明│
│  │        │  作，致被害│      │        │          │  細表1份（ │
│  │        │  人陷於錯誤│      │        │          │  同上卷第29│
│  │        │  而轉出108,│      │        │          │  5頁）     │
│  │        │  179元。   │      │        │          │(6)左列2.帳戶│
│  │        │            │      │        │          │  開戶基本資│
│  │        │            │      │        │          │  料及交易明│
│  │        │            │      │        │          │  細表1份（ │
│  │        │            │      │        │          │  同上卷第29│
│  │        │            │      │        │          │  6至301頁）│
├─┼────┼──────┼───┼────┼─────┼──────┤
│21│94年6月2│於報紙上刊登│壬○○│2,929元 │吳志豪台北│(1)被告壬○○│
│  │3日     │徵求電話接聽│      │。      │富邦商業銀│  之自白：  │
│  │        │小姐之廣告，│      │        │行海山分行│警詢（94偵│
│  │        │被害人以電話│      │        │0000000000│  2796號卷( │
│  │        │詢問，即向被│      │        │61號帳戶（│  三)第27頁 │
│  │        │害人佯稱欲先│      │        │如附表一編│  ）        │
│  │        │匯入薪資至被│      │        │號6所示） │(2)被害人夏淑│
│  │        │害人帳戶，要│      │        │          │  卿於警詢時│
│  │        │被害人持提款│      │        │          │  之指訴（94│
│  │        │卡至提款機操│      │        │          │  偵2796號卷│
│  │        │作提領，致被│      │        │          │  (一)第302 │
│  │        │害人陷於錯誤│      │        │          │  至303頁） │
│  │        │而轉出2,929 │      │        │          │(3)被害人轉帳│
│  │        │元。        │      │        │          │  單據─自動│
│  │        │            │      │        │          │  櫃員機交易│
│  │        │            │      │        │          │  明細表1紙 │
│  │        │            │      │        │          │  （同上卷第│
│  │        │            │      │        │          │  304頁）   │
│  │        │            │      │        │          │(4)左列帳戶之│
│  │        │            │      │        │          │  開戶基本資│
│  │        │            │      │        │          │  料及交易明│
│  │        │            │      │        │          │  細表1份（ │
│  │        │            │      │        │          │  同上卷第29│
│  │        │            │      │        │          │  6至301頁）│
└─┴────┴──────┴───┴────┴─────┴──────┘
┌─┬────┬──────┬───┬────┬─────┬──────┐
│22│94年7月1│於報紙上刊登│天○○│300元之 │王語如新店│(1)被告宇○○│
│  │日      │徵求電話接聽│      │行動電話│碧潭郵局03│  之自白：  │
│  │        │小姐之廣告，│      │通話金額│0000000000│警詢（94偵│
│  │        │被害人以電話│      │及2,992 │11號帳戶（│  2796號卷( │
│  │        │詢問：      │      │元。    │如附表一編│  二)第70至7│
│  │        │(1)先向被害人│      │        │號1所示） │  1頁、卷(三│
│  │        │  佯稱需申請│      │        │          │  )第29頁） │
│  │        │  轉接器，要│      │        │          │本院羈押訊│
│  │        │  求被害人購│      │        │          │  問（本院卷│
│  │        │  買行動電話│      │        │          │  ）        │
│  │        │  儲值卡並告│      │        │          │(2)被害人謝若│
│  │        │  知儲值密碼│      │        │          │  男於警詢時│
│  │        │  ，致被害人│      │        │          │  之指訴（94│
│  │        │  陷於錯誤而│      │        │          │  偵2796號卷│
│  │        │  購買300元 │      │        │          │  (一)第315 │
│  │        │  之儲值卡並│      │        │          │  至317頁） │
│  │        │  提供儲值密│      │        │          │(3)被害人郵局│
│  │        │  碼，宇○○│      │        │          │  存摺影本（│
│  │        │  隨即將該通│      │        │          │  同上卷第31│
│  │        │  話金額儲值│      │        │          │  9至320頁）│
│  │        │  至自己行動│      │        │          │(4)左列帳戶之│
│  │        │  電話中。  │      │        │          │  開戶基本資│
│  │        │(2)復向被害人│      │        │          │  料及交易明│
│  │        │  佯稱欲先匯│      │        │          │  細表1份（ │
│  │        │  入薪資需確│      │        │          │  同上卷第29│
│  │        │  認帳戶資料│      │        │          │  5頁）     │
│  │        │  ，要求被害│      │        │          │            │
│  │        │  人持提款卡│      │        │          │            │
│  │        │  至提款機操│      │        │          │            │
│  │        │  作，致被害│      │        │          │            │
│  │        │  人陷於錯誤│      │        │          │            │
│  │        │  而轉出2,99│      │        │          │            │
│  │        │  2元。     │      │        │          │            │
├─┼────┼──────┼───┼────┼─────┼──────┤
│23│94年7月4│於報紙上刊登│己○○│300元之 │王語如新店│(1)被告宇○○│
│  │日      │徵求電話接聽│      │行動電話│碧潭郵局03│  之自白：  │
│  │        │小姐之廣告，│      │通信金額│0000000000│警詢（94偵│
└─┴────┴──────┴───┴────┴─────┴──────┘
┌─┬────┬──────┬───┬────┬─────┬──────┐
│  │        │被害人以電話│      │及16,016│11號帳戶（│  2796號卷( │
│  │        │詢問：      │      │元。    │如附表一編│  三)第28至2│
│  │        │(1)先向被害人│      │        │號1所示） │  9頁）     │
│  │        │  佯稱需申請│      │（起訴書│          │本院羈押訊│
│  │        │  轉接器，要│      │誤載為16│          │  問（本院卷│
│  │        │  求被害人購│      │,044元）│          │  ）        │
│  │        │  買行動電話│      │        │          │(2)被害人李佩│
│  │        │  儲值卡並告│      │        │          │  珊於警詢時│
│  │        │  知儲值密碼│      │        │          │  之指訴（94│
│  │        │  ，致被害人│      │        │          │  偵2796號卷│
│  │        │  陷於錯誤而│      │        │          │  (一)第322 │
│  │        │  購買300元 │      │        │          │  至325頁） │
│  │        │  之儲值卡並│      │        │          │(3)害人陽信  │
│  │        │  提供儲值密│      │        │          │  商業銀行存│
│  │        │  碼，宇○○│      │        │          │  摺影本（同│
│  │        │  隨即將該通│      │        │          │  上卷第326 │
│  │        │  話金額儲值│      │        │          │  至327頁） │
│  │        │  至自己行動│      │        │          │(4)報紙分類廣│
│  │        │  電話中。  │      │        │          │  告1紙（同 │
│  │        │(2)復向被害人│      │        │          │  上卷第328 │
│  │        │  佯稱欲先匯│      │        │          │  頁）      │
│  │        │  入薪資需確│      │        │          │(5)左列帳戶之│
│  │        │  認帳戶資料│      │        │          │  開戶基本資│
│  │        │  ，要求被害│      │        │          │  料及交易明│
│  │        │  人持提款卡│      │        │          │  細1份（同 │
│  │        │  至提款機操│      │        │          │  上卷第295 │
│  │        │  作，致被害│      │        │          │  頁）      │
│  │        │  人陷於錯誤│      │        │          │            │
│  │        │  而轉出16,0│      │        │          │            │
│  │        │  16元。    │      │        │          │            │
├─┼────┼──────┼───┼────┼─────┼──────┤
│24│94年7月7│於報紙上刊登│戌○○│1元。   │王語如新店│(1)被告宇○○│
│  │日      │徵求電話接聽│      │        │碧潭郵局03│  之自白：  │
│  │        │小姐之廣告，│      │        │0000000000│警詢（94偵│
│  │        │被害人以電話│      │        │11號帳戶（│  2796號卷( │
│  │        │詢問，即向被│      │        │如附表一編│  三)第30頁 │
│  │        │害人佯稱欲先│      │        │號1所示） │  ）        │
└─┴────┴──────┴───┴────┴─────┴──────┘
┌─┬────┬──────┬───┬────┬─────┬──────┐
│  │        │匯入薪資予被│      │        │          │本院羈押訊│
│  │        │害人，要求被│      │        │          │  問（本院卷│
│  │        │害人持提款卡│      │        │          │  ）        │
│  │        │至提款機操作│      │        │          │(2)被害人廖春│
│  │        │，致被害人陷│      │        │          │  美於警詢時│
│  │        │於錯誤而轉出│      │        │          │  之指訴（94│
│  │        │1元。       │      │        │          │  偵2796號卷│
│  │        │            │      │        │          │  (一)第330 │
│  │        │            │      │        │          │  至333頁） │
│  │        │            │      │        │          │(3)被害人轉帳│
│  │        │            │      │        │          │  單據─自動│
│  │        │            │      │        │          │  櫃員機交易│
│  │        │            │      │        │          │  明細表2紙 │
│  │        │            │      │        │          │  （同上卷第│
│  │        │            │      │        │          │  334頁）   │
│  │        │            │      │        │          │(4)左列帳戶之│
│  │        │            │      │        │          │  開戶基本資│
│  │        │            │      │        │          │  料及交易明│
│  │        │            │      │        │          │  細表1份（ │
│  │        │            │      │        │          │  同上卷第29│
│  │        │            │      │        │          │  5頁）     │
└─┴────┴──────┴───┴────┴─────┴──────┘
